【裁判字號】    92,交易,3
【裁判日期】    920408
【裁判案由】    過失傷害
【裁判全文】
臺灣雲林地方法院刑事判決                            九十二年度交易字第三號
    公  訴  人  臺灣雲林地方法院檢察署檢察官
    被      告  甲○○○
右列被告因過失傷害案件，經檢察官提起公訴（九十二年度偵字第九七六號），本院
判決如左：
    主  文
甲○○○因過失傷害人，處拘役伍拾玖日，如易科罰金，以佰元折算壹日。
    事  實
一、甲○○○於民國九十年十一月二十一日，因無庭院可以曝晒花生，欲將花生曝晒
    於馬路上。其本應注意任何人不得利用道路堆積、放置足以妨礙交通之物品，未
    經警察機關許可，亦不得在道路曝晒物品，且依當時情況，並無不能注意之情事
    ，卻疏未注意上述義務，而於上述時間，在雲林縣水林鄉○○村○○路由後寮往
    水林方向之道路上（該路段乃雙向二車道），擅自將花生直接堆積、放置在上開
    路段馬路上，且堆置之位置，係由馬路路邊往馬路中央舖置，已至該車道中間位
    置，距離該路段黃色分向線僅餘約有一公尺左右之空間，甲○○○為防止車輛輾
    壓花生，又在該接近馬路分向線之花生堆置處，放置麻布袋沙包，致該車道直行
    之機車，已甚難於車道內未曝晒花生之剩餘路面上安全行駛，較大型車輛更是無
    法於遵行車道內通過，顯足以妨礙車輛之交通。於九十一年十一月二十三日下午
    三時四十分許，乙○○○騎乘車號ＭＭＶ－－二六九號機車行經該處，欲閃避對
    向大貨車來車，致其車前輪碰撞甲○○○所擺置之上述麻布袋沙包，乙○○○人
    車倒地，因而受有右橈骨骨折及腕墬道壓迫、臉部瘀青、右眼眶及下巴瘀青、左
    膝擦傷（三公分×三公分）、左足擦傷（十公分×十五公分）、左上正中門齒、
    右上正中門齒、右下正中門齒及右下側門齒缺失、左上側門齒及右上側門齒斷裂
    、左上犬齒斷裂等傷害，經住醫院治療四日始出院。
二、案經乙○○○告訴雲林縣警察局北港分局報告臺灣雲林地方法院檢察署檢察官偵
    查起訴。
    理  由
一、被告甲○○○對上述犯罪事實坦白承認，核與告訴人甲○○○所述情節相符，並
    有驗傷診斷證明書二份，現場照片三幀在卷可稽。被告雖另辯稱其不知道如此會
    妨礙交通云云。然被告於審理時亦已明白表示其平日是騎機車，看見路邊如此堆
    置之花生是會閃避等語，可見時常出入該處之被告，亦知如此堆置花生、沙包等
    物，是會對車輛之交通有所妨礙，且依卷附之照片顯示，該曝晒之花生加上其旁
    麻布袋沙包之體積，已佔據該車道道路相當大部分面積，所餘路面實已不足供一
    般機車安全直行，是其上述辯解，顯不足信。被告另辯稱其是看別人如此晒花生
    才跟著晒等語。由其上述供詞，更足見被告是未經警察機關許可，即任意曝晒花
    生，其於曝晒花生時，並無不能注意之情事，亦同此可得認定。按任何人不得利
    用道路堆積、放置足以妨礙交通之物品；未經警察機關許可，不得在道路上曝晒
    物品，道路交通安全規則第一百四十條第一款、第一百四十二條第二款分別定有
    明文，且被告於曝晒花生時，亦無不能注意之情事，其疏未注意肇致本件車禍，
    其有過失甚明。其過失行為與告訴人之傷害間，有相當因果關係，同可認定。本
    件事證明確，被告犯行堪以認定，自應依法論科。
二、核被告所為，係犯刑法第二百八十四條第一項前段之過失傷害罪。
三、本院審酌被告犯後坦白認錯，態度尚稱良好，雖然被告之過失肇致告訴人上述之
    骨折、牙齒掉落斷裂等不輕之傷害，被告於道路上曝晒花生之面積亦相當大，違
    反義務之程度不低，顯然被告不甚在意車輛通行之安全，又被告於犯後未與告訴
    人達成民事損害賠償之和解，致未能取得告訴人之諒解，可認被告不太能體會告
    訴人受傷害之感受，但被告年紀已大，其夫去世已久，被告目前與二子同住，其
    平日仍要打零工以賺取些微工資，閒暇因無處曝晒花生，始將之舖置於馬路上，
    由上可認被告違反義務之原因，係因其對該等行為所可能肇致之危險不甚了解，
    致不甚在意，亦足見其生性純樸，可非難性較低，又被告前無犯罪紀錄，有台灣
    高等法院被告全國前案紀錄表在卷可參，可認其素行良好，於本件車禍發生後，
    被告已賠償告訴人新台幣二萬元，並非全無彌補告訴人所受之損害等一切情狀，
    量處如主文所示之刑，並諭知易科罰金之折算標準。
據上論斷，應依刑事訴訟法第二百九十九條第一項前段，刑法第二百八十四條第一項
前段、第四十一條第一項前段，罰金罰鍰提高標準條例第一條前段、第二條，判決如
主文。
中      華      民      國      九十二      年      四      月    八    日
                                        臺灣雲林地方法院刑事第一庭
                                            法  官  侯廷昌
右正本證明與原本無異。
如不服本判決，應於判決送達後十日內向本院提出上訴狀( 應附繕本 )。
                                            書記官  林豐民
中      華      民      國      九十二      年      四      月    八    日
附錄法條：
中華民國刑法第二百八十四條
 (過失傷害罪)
因過失傷害人者，處六月以下有期徒刑、拘役或五百元以下罰金，致重傷者，處一年
以下有期徒刑、拘役或五百元以下罰金。
從事業務之人，因業務上之過失傷害人者，處一年以下有期徒刑、拘役或一千元以下
罰金，致重傷者，處三年以下有期徒刑、拘役或二千元以下罰金。


司法院資訊處製作；財團法人民間司法改革基金會備份。
